【裁判字號】    95,訴,2225
【裁判日期】    950731
【裁判案由】    毒品危害防制條例
【裁判全文】
臺灣高雄地方法院刑事判決              95年度訴字第2225號
公  訴  人  臺灣高雄地方法院檢察署檢察官
被      告  甲○○
上列被告因違反毒品危害防制條例案件，經檢察官提起公訴（95
年度毒偵字第3462號），經本院合議庭裁定由受命法官獨任進行
簡式審判程序，判決如下：
    主  文
甲○○施用第一級毒品，累犯，處有期徒刑捌月。扣案之第一級
毒品海洛因壹小包（淨重零點零壹伍公克，空包裝重零點公
克）沒收銷燬之。
    事  實
一、甲○○前於民國90年間，因施用毒品案件，經本院以89年度
    毒聲字第6757號裁定令入戒治處所施以強制戒治，嗣於90年
    1 月20日停止戒治交付保護管束釋放出所，另於90年8 月24
    日因保護管束期滿而執行完畢，並經臺灣高雄地方法院檢察
    署檢察官以90年度戒毒偵字第1001號不起訴處分確定。其又
    因施用毒品案件，經台灣屏東地方法院檢察署檢察官以90年
    度毒偵字第1769號聲請強制戒治並提起公訴，經台灣屏東地
    方法院裁定令入戒治處所施以強制戒治，而於91年10月16日
    強制戒治執行完畢出所，且由台灣屏東地方法院以90年度訴
    字第845 號判處有期徒刑7 月確定，其入監服刑後，於93年
    5 月7 日縮刑期滿執行完畢而出監。
二、詎其猶不知悔改，明知海洛因及甲基安非他命業經公告列為
    毒品危害防制條例第2 條第2 項第1 款之第一級毒品，不得
    非法施用，竟於上開強制戒治完畢釋放後5 年內，基於施用
    第一級毒品海洛因之犯意，於95年4 月6 日晚上10時許，在
    高雄縣林園鄉頂厝椰樹33號的廁所內，以將海洛因摻入香菸
    內點燃吸食之方式，施用第一級毒品海洛因1 次。嗣為警於
    95年4 月7 日14時20分許，持臺灣高雄地方法院核發之搜索
    票，在高雄縣林園鄉頂厝椰樹33號查獲，當場在其褲子口袋
    內，扣得第一級毒品海洛因1 包（淨重0.15公克，空包裝重
    0.33公克），並採集其尿液送驗，檢驗結果呈嗎啡陽性反應
    。
三、案經高雄市政府警察局左營分局報請臺灣高雄地方法院檢察
    署檢察官偵查起訴。
    理  由
壹、程序部分：
    本件被告甲○○所犯為死刑、無期徒刑或最輕本刑為3 年以
    上有期徒刑以外之罪，其於準備程序中就被訴事實為有罪之
    陳述，經法官告知簡式審判程序之旨，並聽取公訴人及被告
    之意見後，依刑事訴訟法第273 條之1 第1 項規定，裁定由
    受命法官獨任進行簡式審判程序，合先敘明。
貳、實體部分：
一、上揭事實，業據被告於本院審理中坦承不諱，且其於95年4
    月7 日所採驗之尿液，經送往高雄市立凱旋醫院以GC/MS 方
    法（氣相層析/ 質譜儀法）檢驗，結果確呈第一級毒品海洛
    因代謝後嗎啡之陽性反應，此有該醫院95年4 月17日濫用藥
    物尿液檢驗報告各1 紙可稽（參95年毒偵字第3462號卷第17
    頁）；另扣案之不明粉末1 小包，經送往法務部調查局鑑定
    ，結果確含第一級毒品海洛因成分，有該局95年6 月16日調
    科壹字第220023194 號鑑定通知書1 紙在卷可佐（參上開毒
    偵卷第31頁），此外，復有現場查獲照片9 張附於警卷可佐
    ，足認被告上開自白確與事實相符，洵堪採為論罪科刑之依
    據。
二、又被告前於90年間，因施用毒品案件，經本院以89年度毒聲
    字第6757號裁定令入戒治處所施以強制戒治，嗣於90年1 月
    20日停止戒治交付保護管束而出所，另於90年8 月24日保護
    管束期滿而執行完畢，並經臺灣高雄地方法院檢察署檢察官
    以90年度戒毒偵字第1001號不起訴處分確定等情，有臺灣高
    等法院被告前案紀錄表、被告刑案資料查註紀錄表、全國施
    用毒品案件紀錄表各1 份在卷可稽，被告於前開強制戒治執
    行完畢釋放後，5 年內再為本件施用毒品犯行，自應依法論
    罪科刑。是以本件事證明確，被告犯行堪以認定。
三、論罪科刑部分：
(一)按海洛因係毒品危害防制條例第2 條第2 項第1 款所稱之第
    一級毒品，是被告施用海洛因之行為，係犯該條例第10條第
    1 項之施用第一級毒品罪。
(二)被告持有第一級毒品，嗣進而施用之，持有之低度行為應為
    施用之高度行為所吸收，不另論罪。
(三)又被告曾因施用毒品案件，經台灣屏東地方法院以90年度訴
    字第845 號判處有期徒刑7 月確定，甫於93年5 月7 日縮刑
    期滿執行完畢而出監之事實，有刑案資料查註紀錄表及臺灣
    高等法院被告前案紀錄表各1 份附卷可稽。詎其於前開有期
    徒刑執行完畢後5 年內，復故意犯本案有期徒刑以上之罪，
    不論依修正前之刑法第47條，或修正後之刑法第47條第1 項
    之規定，均構成累犯，對被告而言並無有利或不利之情形，
    自不生新舊法比較之問題，應逕依修正前之刑法第47條，論
    以累犯，並加重其刑。
(四)爰審酌被告前已因施用毒品案件經觀察、勒戒及強制戒治，
    並因此經判處有期徒刑7 月確定，本應徹底戒除毒癮，不料
    其竟仍繼續施用毒品，已如上述，顯見其並無戒除毒害之決
    心，本不宜寬貸，惟念犯後坦承犯行，施用毒品乃自戕一己
    之身體健康，並具有病患性人格之特質，行為本身對社會所
    造成之危害並非直接、鉅大，未因施用毒品而為其他財產犯
    行，有臺灣高等法院被告前案紀錄表1 份可稽等其他一切情
    狀，酌情從輕量處如主文所示之刑，以資懲儆。
四、沒收部分：
    末按查獲之第一、二級毒品及專供製造或施用第一、二級毒
    品之器具，不問屬於犯人與否，均沒收銷燬之，毒品危害防
    制條例第18條第1 項前段定有明文。查扣案之不明粉末1 小
    包（淨重0.15公克，空包裝重0.33公克），經鑑定結果確含
    第一級毒品海洛因之成分，業如上述，且盛裝上開扣案毒品
    1 包之空包裝袋（重0.33公克），雖經法務部調查局就之與
    其所盛裝之第一級毒品海洛因分別鑑析其重量，有法務部調
    查局前開鑑定通知書一紙在卷可憑，惟因法務部調查局一般
    係以傾倒之方式，將包裝袋內之第一級毒品海洛因倒出而與
    包裝袋分離而稱重，必要時，輔以刮杓刮取袋內粉末，然無
    論依何種方式分離，包裝袋內均有極微量之第一級毒品海洛
    因殘留，業經法務部調查局93年3 月19日調科壹字第093001
    13060 號函釋在案，此為本院職務上已知之事實，足認前開
    空包裝袋（重0.33公克），內含極微量第一級毒品海洛因殘
    留而無法析離，均應整體視為查獲之第一級毒品海洛因，依
    毒品危害防制條例第18條第1 項前段之規定，不問屬於犯人
    與否，均宣告沒收銷燬之；而鑑驗所耗損之毒品，既已費失
    ，自無庸宣告沒收銷燬。
據上論斷，應依刑事訴訟法第273 條之1 第1 項、第284 條之1
、第299 條第1 項前段，毒品危害防制條例第10條第1 項、第18
條第1 項前段，刑法第11條、修正前第47條，判決如主文。
本案經檢察官乙○○到庭執行職務
中    華    民    國    95    年    7     月    31    日
                  刑事第八庭      法  官  李育信
以上正本證明與原本無異。
如不服本判決，應於收受送達後10日內向本院提出上訴書狀。
中    華    民    國    95    年    7     月    31    日
                                  書記官  廖佳玲
附錄本案論罪科刑法條：
毒品危害防制條例第10條第1項
施用第一級毒品者，處6月以上5年以下有期徒刑。


司法院資訊處製作；財團法人民間司法改革基金會備份。
